# 求助陈版主，施工企业的专项储备和收入确认问题

提问人：不得小于 3 个字符 时间：2022-09-01 16:48:46
根据《企业安全生产费用提取和使用管理办法》的规定，建设工程施工企业提取的安全费用列入工程造价，在竞标时，不得删减，列入标外管理。国家对基本建设投资概算另有规定的，从其规定。
按这个规定来说，安全措施费要列入工程造价，企业也会计提一笔dr管理费用、cr专项储备的会计分录，同时合同价款中也有对应收款权利。
企业在按履约进度确认收入，预计成本是否要扣除工程预计造价中安全生产费这部分的成本？如果扣除的话，合同中对应的安全生产费（或者叫措施费/安全文明施工费）的收款金额是不是不符合收入确认的条件？或者说安全生产费应当作为合同履约成本中的一部分，不再另外计提专项储备？

回答人：chenyiwei
可参考：《中审众环研究 2020 》之“问题6-1-4（建筑施工企业总分包单位安全生产费的相关会计处理）”。此问题的处理可以采用两种做法：
方法 1 ：在建筑工程开始履行时，即按照合同约定的工程造价为依据计提全额的安全生产费，计入专项储备和工程施工成本（单列“提取安全生产费”明细科目反映），但已计提而尚未使用的专项储备在确定完工进度（履约进度）时不纳入考虑，已实际使用的安全生产费应计入实际发生的合同成本中。
方法 2 ：不在账面上反映安全生产费的计提情况，仅根据实际使用或实际拨付给分包商的安全生产费计入已发生的合同成本，并相应体现在营业成本中。